臺灣高雄地方法院刑事判決           100年度審訴字第2442號
公  訴  人  臺灣高雄地方法院檢察署檢察官
被      告  黃家郡
上列被告因毒品危害防制條例案件，經檢察官提起公訴（100 年
度毒偵字第4172號），嗣因被告於本院準備程序中就被訴事實為
有罪之陳述，本院告知被告簡式審判程序之旨，並聽取當事人之
意見後，由本院合議庭裁定改由受命法官獨任依簡式審判程序進
行，判決如下：
    主  文
黃家郡施用第一級毒品，累犯，處有期徒刑壹年。
    事  實
一、黃家郡前於民國98年間因施用毒品案件，經本院以98年審毒
    聲字第508 號裁定送觀察、勒戒後，因認有繼續施用毒品傾
    向，復經裁定令入戒治處所施以強制戒治，於99年5 月14日
    執行完畢釋放出所。又前因違反麻醉藥品管理條例等案件，
    經臺灣高等法院高雄分院以82年度上訴字第2567號判決各判
    處有期徒刑3 年、3 月，應執行有期徒刑3 年2 月確定；復
    因違反麻醉藥品管理條例案件，經同法院以83年度上訴字第
    2650號判決判處有期徒刑5 年3 月確定，而於85年9 月3 日
    縮短刑期假釋出監；因其於假釋期間另犯偽造文書案件，經
    臺灣高等法院臺南分院以90年度上訴字第1256號判決判處有
    期徒刑1 年2 月確定，前開假釋因此遭撤銷，原應執行殘刑
    有期徒刑5 年2 月29日，嗣因中華民國九十六年罪犯減刑條
    例施行，上開有期徒刑3 月、1 年2 月部分經同法院以96年
    度聲減字第610 號裁定減為有期徒刑1 月15日、7 月，並就
    上開違反麻醉藥品管理條例之三罪定應執行刑為有期徒刑8
    年2 月，故應執行殘刑減為有期徒刑5 年1 月14日，而與上
    開有期徒刑7 月部分接續執行，於97年3 月7 日縮刑期滿執
    行完畢。詎其猶不知悔改，復基於施用第一級毒品海洛因及
    第二級毒品甲基安非他命之犯意，於100 年4 月26日8 時許
    ，在其位於高雄市旗津區○○○路108 巷47號住處內，以將
    海洛因及甲基安非他命同時置於玻璃球內，點火使之霧化，
    再吸食其煙霧之方式，同時施用第一級海洛因及第二級毒品
    甲基安非他命。嗣因其為列管毒品人口，為警於100 年4 月
    26日13時30分許，通知其於高雄市政府警察局鼓山分局旗津
    分駐所採集尿液檢送驗後，結果呈嗎啡、甲基安非他命陽性
    反應，而查悉上情。
二、案經高雄市政府警察局鼓山分局移送臺灣高雄地方法院檢察
    署檢察官偵查起訴。
    理  由
一、本件被告黃家郡所犯並非死刑、無期徒刑、最輕本刑為3 年
    以上有徒刑之罪或高等法院管轄第一審案件，而其於準備程
    序進行中，被告先就被訴事實為有罪之陳述，經法官告知簡
    式審判程序之旨，並聽取公訴人及被告之意見後，本院認適
    宜改依簡式審判程序進行，爰依刑事訴訟法第273 條之1 第
    1 項、第284 條之1 規定，由本院合議庭以裁定由受命法官
    獨任進行簡式審判程序，合先敘明。
二、上揭事實，業據被告於本院審理時坦承不諱，並有列管毒品
    人口尿液檢體採集送驗紀錄表、台灣檢驗科技股份有限公司
    濫用藥物檢驗報告各1 份在卷可佐，足認被告之任意性自白
    與事實相符，應堪採信。綜上，本案事證明確，被告犯行堪
    以認定，應依法論罪科刑。
三、查被告前於98年間因施用毒品案件，經本院以98年審毒聲字
    第508 號裁定送觀察、勒戒後，因認有繼續施用毒品傾向，
    復經裁定令入戒治處所施以強制戒治，於99年5 月14日執行
    完畢釋放出所等情，有臺灣高等法院被告前案紀錄表1 份在
    卷可按。是核被告所為，係犯毒品危害防制條例第10條第1
    項之施用第一級毒品罪及同條例第10條第2 項之施用第二級
    毒品罪。被告施用前持有第一級毒品海洛因及第二級毒品甲
    基安非他命之低度行為，為施用之高度行為所吸收，不另論
    罪。又被告以一行為同時觸犯上開二罪名，為想像競合犯，
    應依刑法第55條規定，從較重之施用第一級毒品罪處斷。又
    被告有前揭事實欄所載之前科及執行紀錄，有臺灣高等法院
    被告前案紀錄表在卷可稽，其受有期徒刑之執行完畢後，5
    年以內故意再犯本件有期徒刑以上之罪，為累犯，應依刑法
    第47條第1 項規定，加重其刑。爰審酌被告前有施用毒品之
    不良素行，有上揭前案紀錄表可查，竟不知悔改而再犯本件
    施用毒品罪，足見其戒絕毒癮之意志不堅，本不宜寬貸，惟
    念其施用毒品乃戕害自身健康，尚未直接危害他人，復審酌
    被告之犯罪手段、國中畢業之教育程度、家庭及經濟生活狀
    況難謂不佳等一切具體情狀，量處如主文所示之刑，以資懲
    儆。
據上論斷，應依刑事訴訟法第273 條之1 第1 項、第299 條第1
項前段，毒品危害防制條例第10條第1 項、第2 項，刑法第11條
前段、第47條第1 項、第55條，判決如主文。
本案經檢察官劉慕珊到庭執行職務。
中    華    民    國   100     年    10    月    7    日
                      刑事第十庭  法  官    陳芸珮
以上正本證明與原本無異。
如不服本判決應於收受送達後10日內向本院提出上訴書狀，並應
敘述具體理由；如未敘述上訴理由者，應於上訴期間屆滿後20日
內向本院補提理由書（均須按他造當事人之人數附繕本）「切勿
逕送上級法院」。
中    華    民    國   100    年    10    月    11    日
                                  書記官    冒佩妤
附錄本案論罪科刑法條：
毒品危害防制條例第10條：
施用第一級毒品者，處6 月以上5 年以下有期徒刑。
施用第二級毒品者，處3 年以下有期徒刑。